台灣士林地方法院刑事判決　　　　　　　　94年度易字第30號
公　訴　人　台灣士林地方法院檢察署檢察官
被　　　告　乙○○
上列被告因竊盜等案件，經檢察官提起公訴（93年度偵字第6553
號、第6822號），經本院合議裁定行簡式審判程序，本院判決如
下：
    主  文
乙○○共同連續攜帶兇器竊盜，未遂，處有期徒刑肆月，如易科
罰金，以參佰元折算壹日。
扣案之鑰匙壹支、電瓶外接線路壹組沒收。
    事  實
一、乙○○基於意圖為自己不法所有之概括犯意，(一)於民國93年
    3 月14日下午2 時許，在台北市○○區○○街68巷71號前，
    以路邊撿取之石塊擊破丙○○停放該處之車號6C- 9303號自
    小客車左後車窗（起訴書誤載為右後車窗）玻璃，進而翻動
    車內財物，並拆卸引擎鎖頭，且試圖打開引擎蓋，而著手竊
    取整部車輛（含車內財物），但未竊車得逞而僅竊得車內之
    高速公路回數票8 、90張離去，足以生損害於丙○○；(二)乙○○又與姓名年籍不詳綽號「阿興」之成年男子基於共同之
    犯意聯絡，於93年7 月8 日凌晨2 時許，由「阿興」將所駕
    駛車輛停在台北市○○區○○路3 段80巷口並留在車內把風
    ，由乙○○在巷口對面附近之南港路3 段15號前，自路邊撿
    取石塊擊破甲○○停放該處之車號7E- 4906號自小客車右前
    車窗玻璃，進而用手將車內防盜線路拉斷，且將車門把手取
    下，再當場以隨身攜帶自備之客觀上可供兇器使用之小挫刀
    1 支將自備之鑰匙胚1 支打造為鑰匙成品，強行插入該車引
    擎鎖頭欲發動引擎未成，造成鎖頭損壞，並翻動車內財物，
    復下車打開引擎蓋欲以自備之電瓶外接線路1 組啟動引擎，
    著手將車輛駛走而竊取之（含車內財物），足以生損害於甲○○，適有余文龍經過該處發覺有異報警循線查獲而未得手
    ，並扣得上述鑰匙1 支、電瓶外接線路1 組。
二、案經丙○○、甲○○告訴暨台北市政府警察局南港分局及內
    湖分局報請台灣士林地方法院檢察署檢察官偵查起訴。
    理  由
一、上揭犯罪事實，業據被告乙○○坦承在卷（詳見本院94年3
    月23準備程序筆錄及審判筆錄），就犯罪事實一(一)之部分，
    核與被害人丙○○於警詢及偵查中之陳述情節相符，且經警
    於被害人所有之車號6C- 9303號自小客車內後座上之透明塑
    膠文件夾表面採得指紋1 枚，經送內政部警政署刑事警察局
    鑑驗結果，核與被告乙○○之左拇指指紋相符，此有該局93
    年4 月23日刑紋字第0930079521號鑑驗通知書1 份在卷可憑
    ，並有現場照片6 幀及指紋照片2 幀附卷可稽；就犯罪事實
    一(二)之部分，核與被害人甲○○及證人余文龍於警詢及偵查
    之證述情節相符，並有扣案之鑰匙1 支及電瓶外接線路1 組
    可資佐證，復有贓物認領保管單1 紙、車籍作業系統查詢認
    可資料表1 份、現場照片4 幀、證物照片6 幀在卷可考，足
    見被告之自白與事實相符，自得採為論罪之依據。是本案事
    證明確，被告犯行堪以認定，應依法論科。
二、按刑法第321 條第1 項第3 款之攜帶兇器竊盜罪，係以行為
    人攜帶兇器竊盜為其加重條件，此所謂兇器，其種類並無限
    制，凡客觀上足對人之生命、身體、安全構成威脅，具有危
    險性之兇器均屬之，且祇須行竊時攜帶此種具有危險性之兇
    器為已足，並不以攜帶之初有行兇之意圖為必要，最高法院
    79年度台上字第5253號判例可資參照。查犯罪事實一(一)之部
    分，被告係以路旁石頭，敲壞他人汽車玻璃，而為上開竊盜
    犯行，因石頭於客觀上尚不足認對人之生命、身體、安全構
    成威脅，且於路旁撿拾甚易，應非屬兇器，核被告此部所為
    ，係犯刑法第320 條第1 項之普通竊盜罪及同法第354 條之
    毀損罪；次查，犯罪事實一(二)之部分，被告行竊時所攜帶之
    小挫刀1 支係金屬製品，質硬而型尖，客觀上足以危害他人
    生命、身體之安全，屬兇器無訛，而被告欲以自備之電瓶外
    接線路1 組啟動引擎，著手將車輛駛走而竊取，惟因余文龍
    經過發現有異報警，經警趕至現場而未得手，核被告此部所
    為，係犯刑法第321 條第2 項、第1 項第3 款之加重竊盜未
    遂罪及同法第354 條之毀損罪。被告於犯罪事實一(二)中欲遂
    行竊取車輛之犯行，先以路邊撿取之石塊擊破被害人所有之
    車號7E-4906 號自小客車右前車窗玻璃，進而用手將車內防
    盜線路拉斷，且將車門把手取下，再當場以自備之小挫刀1
    支將自備之鑰匙胚打造為鑰匙成品，強行插入該車引擎鎖頭
    欲發動引擎未成，造成鎖頭損壞等行為，均係基於竊取該車
    之動機，且數行為於密切接近之時地實施，侵害同一法益，
    各行為之獨立性極為薄弱，依一般社會健全觀念，在時間差
    距上，難以強行分開，在刑法評價上，以視為數個舉動之接
    續施行，合為包括之一行為予以評價，較為合理，則屬接續
    犯，為包括之一罪（最高法院86年度台上字第3295號判例參
    照）。又被告與姓名年籍不詳綽號「阿興」之成年男子間就
    犯罪事實一(二)之部分，有犯意聯絡及行為分擔，為共同正犯
    。而被告先後2 次竊盜及毀損犯行，各時間緊接，手法相同
    ，且各係犯基本構成要件相同之罪名，各顯基於概括犯意而
    為之，為連續犯，均應依刑法第56條之規定，以一罪論，並
    依法加重其刑，其中連續竊盜部分應以情節較重之連續攜帶
    兇器竊盜未遂罪一罪論處。又被告所犯連續加重竊盜未遂與
    連續毀損等罪間，有方法結果之牽連犯關係，應從一重之連
    續加重竊盜未遂罪處斷。又被告加重竊盜犯罪尚屬未遂，爰
    依刑法第26條前段之規定，按既遂犯之刑度減輕其刑，並依
    法先加後減之。爰審酌被告年輕力壯，理應奮發向上，捨此
    不由，竟一再竊取他人財物，本應從重量刑，惟念其智識程
    度不高，到案後坦承犯行，態度良好，深具悔意，現已有固
    定職業，且下有三名子女賴其撫育，有在職證明書及戶口名
    簿影本各乙件在卷可憑，並參酌被告之犯罪動機、目的、手
    段及所得利益等一切情狀，從輕量處如主文所示之刑，並諭
    知易科罰金之折算標準。
三、扣案之鑰匙1 支及電瓶外接線路1 組為被告所有且係供犯罪
    所用之物，業據被告自承在卷，爰依刑法第38條第1 項第2
    款之規定沒收。另被告所攜帶之小挫刀1 支，雖係其持以行
    竊之供犯罪所用之物，惟並未扣案，且於警追捕時掉落路上
    ，經警找尋未獲，此亦經被告供明在卷，堪認該小挫刀業已
    滅失，爰不予宣告沒收，附此指明。
據上論斷，應依刑事訴訟法第273 條之1 第1 項、第299 條第1
項，刑法第28條、第321 條第2 項、第1 項第3 款、第354 條、
第55條、第56條、第26條前段、第41條第1 項、第38條第1 項第
2 款，罰金罰鍰提高標準條例第1 條前段、第2 條，判決如主文
。
本案經檢察官鄭嘉欣到庭執行職務
中　　華　　民　　國　　94　　年　　4 　　月　　29　　日
                  刑事第六庭  法　官  姜  麗  香
以上正本證明與原本無異。
如不服本判決，應於判決送達後10日內，向本院提出上訴狀。
                              書記官　陳　玉　珍
中　　華　　民　　國　　94　　年　　5 　　月　　3 　　日
附錄本案論罪科刑法條全文：
刑法第321 條第2項、第1 項第3 款
 犯竊盜罪而有左列情形之一者，處六月以上、五年以下有期徒刑
：
一  於夜間侵入住宅或有人居住之建築物、船艦或隱匿其內而犯
之者。
二  毀越門扇、牆垣或其他安全設備而犯之者。
三  攜帶兇器而犯之者。
四  結夥三人以上而犯之者。
五  乘火災、水災或其他災害之際而犯之者。
六  在車站或埠頭而犯之者。
前項之未遂犯罰之。
刑法第354 條
毀棄、損壞前二條以外之他人之物或致令不堪用，足以生損害於
公眾或他人者，處二年以下有期徒刑、拘役或五百元以下罰金。
